【裁判字號】    96,訴,1849
【裁判日期】    970321
【裁判案由】    違反毒品危害防制條例
【裁判全文】
臺灣臺南地方法院刑事判決              96年度訴字第1849號
公  訴  人  臺灣臺南地方法院檢察署檢察官
被      告  乙○○
                      樓
                    現於臺灣臺南監獄臺南分監
上列被告因毒品危害防制條例案件，經檢察官提起公訴（96年度
毒偵字第3328號），被告於本院準備程序中就被訴事實為有罪之
陳述，經本院裁定適用簡式審判程序，判決如下：
    主  文
乙○○施用第一級毒品，累犯，處有期徒刑拾月；又施用第二級
毒品，累犯，處有期徒刑捌月。應執行有期徒刑壹年肆月。
    事實及理由
一、乙○○前因施用毒品案件，經本院以87年度毒聲字第620號
    裁定送觀察、勒戒後，認無繼續施用毒品之傾向，於民國（
    下同）88年7月3日執行完畢釋放，並經臺灣臺南地方法院檢
    察署檢察官以87年度偵緝字第430號、88年度營偵字第449號
    為不起訴處分確定；復因施用第一級毒品、第二級毒品，經
    本院以92年度毒聲字第1561號裁定送觀察、勒戒後，認有繼
    續施用毒品之傾向，經臺灣臺南地方法院檢察署檢察官聲請
    強制戒治並提起公訴，由本院以92年度毒聲字第1817號裁定
    令入戒治處所施以強制戒治，於93年1月9日因法律修正而釋
    放出所，並經本院以92年度訴字第1232號分別判處有期徒刑
    八月、六月，並定應執行刑為有期徒刑一年確定，甫於94年
    3月1日執行完畢。詎仍不知悔改，復各基於施用第一、二級
    毒品海洛因、安非他命之犯意，分別於於96年10月18日凌晨
    之某時，在臺南縣安南區○○路○段702巷18之2號3樓住處，
    分別以將海洛因摻入香菸、以玻璃球火烤安非他命以吸食煙
    霧等方式，分別施用海洛因、安非他命等毒品各乙次。嗣為
    警於96年10月18日12時許，在臺南市○區○○路2段30巷39
    號3樓發現其形跡可疑而予以盤查，並經其同意而對其採尿
    送驗，檢驗結果亦呈現嗎啡、甲基安非他命及安非他命等陽
    性反應，始知上情。案經臺南市警察局第六分局報請臺灣臺
    南地方法院檢察署檢察官偵查起訴。
二、本件被告乙○○所犯係死刑、無期徒刑、最輕本刑為三年以
    上有期徒刑以外之罪，其於準備程序中就被訴事實為有罪之
    陳述，經法官告知簡式審判程序之旨，並聽取公訴人及被告
    之意見後，認宜為簡式審判程序，依刑事訴訟法第273條之1
    第1項規定，裁定進行簡式審判程序加以審理，則依據刑事
    訴訟法第273條之2、同法第159條第2項之規定，不適用傳聞
    法則有關限制證據能力之相關規定；並得依同法第310條之2
    之準用同法第454條之規定製作略式判決書（僅記載「證據
    名稱」），合先敘明。
三、前項犯罪事實，有下列事證足資證明：
  (一)被告於警詢中及本院審理時之自白。
  (二)詮昕科技股份有限公司出具之濫用藥物尿液檢驗報告及臺南
    市警察局第六分局偵辦毒品案送驗尿液編號與真實姓名對照
    表編號名冊各1份。
  (三)卷附臺灣高等法院被告全國前案紀錄表。
四、查海洛因、安非他命分屬毒品危害防制條例第2條第2項第1
    、2款所列之第一、二級毒品，核被告所為，係犯毒品危害
    防制條例第10條第1、2項之施用第一、二級毒品罪。被告非
    法持有第一、二級毒品海洛因、安非他命之低度行為，已分
    別為其進而施用之高度行為所吸收，均不復另論。另被告於
    警詢中供述是96年10月15日，在臺南市○區○○路2段30巷
    3樓之2房間內施用第一、二級毒品，惟海洛因進入人體之代
    謝物嗎啡之平均可檢出時限約為26小時（參行政院衛生署藥
    物食品檢驗局81年9月8日藥檢壹字第8114885號函），而被
    告係96年10月18日12時許為警查獲，且其尿液檢驗呈嗎啡陽
    性反應，則被告施用海洛因時間顯非為96年10月15日，因此
    自以被告於97年3月7日本院準備程序中所供，海洛因、安非
    他命係96年10月18日凌晨在家施用乙節為可採，併予敘明。
    又被告有如犯罪事實欄所載執行完畢之前科紀錄，此有卷附
    臺灣高等法院被告全國前案紀錄表可稽，茲於五年以內再故
    意犯本件有期徒刑以上之罪，應依刑法第47條第1項之規定
    論以累犯，並加重其刑。爰審酌被告之犯罪動機、目的、手
    段、所生危害及曾因施用毒品案件經戒治程序後，再犯本件
    之罪，顯見其戒癮之意志力尚薄弱，惟犯後坦承犯行態度良
    好等一切情狀，分別量處如主文所示之刑，並定其應執行刑
    ，以資懲儆。
五、依刑事訴訟法第299條第1項前段、第273條之1第1項、第310
    條之1，毒品危害防制條例第10條第1、2項，刑法第11條前
    段、刑法第47條第1項、第51條第5款，判決如主文。
六、如不服本判決，應於判決送達後10日內，向本院提出上訴書
    狀。
本案經檢察官甲○到庭執行職務。
中    華    民    國    97    年    3     月    21    日
                  刑事第八庭    法  官  彭喜有
以上正本證明與原本無異。
如不服本判決應於收受本判決後10日內向本院提出上訴書狀，並
應敘述具體理由。如未敘述上訴理由者，應於上訴期間屆滿後20
日內向本院補提理由書狀（均須按他造當事人之人數附繕本）「
切勿逕送上級法院」。
                                書記官  黃傳鈞
中    華    民    國    97    年    3     月    21    日
附錄本件論罪科刑法條全文
毒品危害防制條例第10條：
施用第一級毒品者，處6月以上5年以下有期徒刑。
施用第二級毒品者，處3年以下有期徒刑。


司法院資訊處製作；財團法人民間司法改革基金會備份。
